# 商家对平台主导的优惠活动的处理

提问人：zhangjun01 时间：2022-05-08 20:47:50
甲家电生产公司（以下简称甲公司）与某A电商平台公司合作，约定甲公司在A电商平台上开店销售其家电，甲公司自行负责家电的采购、销售（包括销售价格的确定、货物的发送及售后服务）、价款结算，A平台只负责在其平台上展示甲公司拟销售的商品及价格等信息、下单服务等，并由甲公司按其在平台上的成交金额的一定比例（5%）向A电商平台支付服务费。为推广该平台流量，A平台与各入驻商家达成补充协定，约定 2021 年 12 月 1 日-25日，面向潜在消费都推出两项优惠活动，其中：活动 1 ，各潜在消费者在朋友圈转发平台上展示的某入驻商家的商品信息（同时标注有平台名称等）并获得 20 个以上点赞的，可以对该销售费者按9.6折销售，其中商家和平台各承担一半的折扣费；活动 2 ，A平台在网上向不特定公众发放非现金网网络红包-代金券，可用于消费者抵付其向该平台入驻的商家购物的货款。该活动期间，甲公司通过该平台向某自然人消费者B销售家电 10 万元（全价），合计收款9.3万元，其中：向消费者B收款9.5万元，向平台收款-0.2万元（收平台折扣补偿0.2万元、代金券补偿0.1万元，支付平台服务费0.5万元）。现咨询：
1.优惠活动 1 ，甲公司承担一半折扣，系向消费者B购买了一项推广服务，是否可以按0.2万元计“合同取得成本”或销售费用？
2.甲公司收平台支付的折扣补偿0.2万元、代金券补偿0.1万元，属于甲公司销售家电的收入，还是向平台提供服务的收入？ 如何开具增值税发票？
3.针对优惠活动 1 ，消费者向平台和甲公司提供了一项劳务，甲向消费者收货款9.5万元时，是否还需要向消费者另代收个人所得税？（相当于按“劳务报酬”代扣个税）
4.针对优惠活动 2 ，因是平台发放的优惠券，不是甲公司自己发放优惠券，同时，针对甲公司而言，没有任何“价格折扣或折让”，不符合财税[2011]50号文件、财政部 税务总局公告 2019 年第 74号个人不缴个税的规定，是否应由平台或甲公司代缴代扣个税？

回答人：chenyiwei
参考：《监管规则适用指引——会计类第 2 号》之“2-3 应付客户对价的判断”：
企业应分析其向客户支付对价的目的，若企业自客户取得了可明确区分的商品或服务，并且能够从主导相关商品或服务的使用中获益，企业通常应将其支付给客户的款项作为向客户购买商品或服务（而非应付客户对价）处理。例如，对于企业基于自身宣传需要支付给超市等客户的推广支出，如果有明确证据表明企业向客户支付对价是为了取得明确可区分的推广服务，并且能够主导推广服务的使用（如主导商品上架区域、堆放位置，以及展示时间、频率、方式等），企业应将其作为从客户购买推广服务处理，按照支付对价中与推广服务公允价值相当的部分确认销售费用，支付对价超过推广服务公允价值的部分冲减销售收入。
据此，甲公司在该交易中应确认商品销售收入9.8万元（ 96 折销售+本企业自身承担折扣2%）、促销服务收入0.3万元（平台折扣补偿0.2万元、代金券补偿0.1万元）、销售费用——佣金0.8万元。